# 长期股权投资问题-请问陈老师

提问人：anison 时间：2010-05-10 18:01:25
A公司的全资子公司B为在开曼群岛注册的壳公司（股本为 10 元），B公司下面有n家国内子公司。A公司为了将B公司及其下的国内子公司分拆上市，在香港成立了C公司，然后由C公司对A公司定向增发1.8亿股（每股 1 元），换取B公司的股权，此时B公司下属子公司的公允价值约为 19 亿元。
我们的问题是： （ 1 ） (1)A公司的会计处理。A公司对C公司的长期股权投资成本应当为 10 元、1.8亿元还是 19 亿？这个分录应该怎么做？ （ 2 ） (2)C公司的会计处理。当时C公司，我们确认了1.8亿股本，按照交易日C公司及其下属子公司的公允价值 19 亿元确认长期股权投资，差额记入资本公积－股份溢价。这样做对么？
[ 本帖最后由 anison 于 2010-5-11 09:59 编辑 ]

回答人：chenyiwei
回复 楼主 anison 的帖子 1 、该案例是否适用IFRS？如果是，可根据IAS27第38B段处理。 2 、对于第 2 个问题，没有看懂你说的意思。
B公司作为股权转让的标的公司，自身不应涉及会计处理问题。

回答人：chenyiwei
回复 板凳 jhoct 的帖子在国际准则下，母公司个别报表层面对子公司长期股权投资的核算，可以选择采用成本法，或者作为可供出售金融资产（以公允价值进行后续计量）。

回答人：chenyiwei
回复 地板 jhoct 的帖子个人理解，A公司在成本法下的成本可以是作为对价换取的B公司股权所对应的净资产在A公司合并报表层面的账面价值。 另外请注意：我所引用的IAS27条文是第38B段，不是第 38 段。